臺灣高等法院刑事判決
110年度上訴字第1854號
上  訴  人  
即  被  告  張家銘



上列上訴人因洗錢防制法等案件，不服臺灣士林地方法院109年
度金訴字第245號，中華民國110年4月8日第一審判決（起訴案號
：臺灣士林地方檢察署109年度偵字第16901號；移送併案審理案
號：同檢察署109年度偵字第20127號、110年度偵字第9836號）
，提起上訴，本院判決如下：
    主  文
上訴駁回。
    事  實
一、乙○○雖預見提供金融機構帳戶之金融卡及密碼等物件予不明
    人士使用，該帳戶即可能作為他人收受及提領詐欺取財等特
    定犯罪所得之用，而他人提領後亦將產生遮斷資金流動軌跡
    ，掩飾、隱匿詐欺犯罪所得之去向，進而逃避國家追訴、處
    罰之效果，竟仍基於幫助洗錢及幫助詐欺取財之不確定故意
    ，於民國109年7月16日上午10時56分許，在位於臺北市○○區
    ○○路○段00號之臺北安和郵局，將其申請開立之安泰商業銀
    行帳號00000000000000號帳戶（下稱安泰帳戶）、玉山商業
    銀行帳號0000000000000號帳戶（下稱玉山帳戶)及兆豐國際
    商業銀行帳號00000000000號帳戶（下稱兆豐帳戶，前開三
    銀行帳戶以下合稱本案帳戶）之金融卡一併寄交給自稱「周
    昭翰」（或「周專員」）之真實姓名不詳成年人後，再配合
    「周昭翰」之指示更改各金融卡之密碼，而可供「周昭翰」
    或其轉手之不明共犯作為收受及提領詐欺取財所得款項使用
    。嗣即有真實姓名年籍不詳之成年人基於意圖為自己不法所
    有之詐欺犯意，分別於附表各編號所示時間以各該編號所示
    方式，詐騙如附表所示之戊○○、丙○○、己○○、丁○○、甲○○（
    下合稱戊○○等五人），致戊○○等五人陷於錯誤後，依對方指
    示將如附表各編號所示之款項匯存至如各該編號所示之被告
    本案帳戶內，旋遭人持本案帳戶金融卡至自動櫃員機輸入密
    碼提領一空，藉此製造金流斷點，以掩飾、隱匿上開詐欺犯
    罪所得之去向。嗣戊○○等五人發覺受騙報警處理，而查悉上
    情。
二、案經丙○○、己○○、丁○○、甲○○訴由彰化縣警察局員林分局、
    高雄市政府警察局旗山分局分別報請臺灣士林地方檢察署檢
    察官偵查起訴暨移送併辦。
    理  由
壹、證據能力部分：
一、本判決下引具傳聞性質之各項供述證據經本院於審判期日調
    查證據時提示並告以要旨後，未據當事人於言詞辯論終結前
    就證據能力部分有所異議（見本院卷第91至93頁、第172至1
    75頁，被告辯護意旨狀原爭執各被害人警詢所述之證據能力
    ，後被告於本院準備程序已表示不爭執，見本院卷第94頁）
    ，本院復查無該等證據有違背法定程序取得或顯不可信之外
    部情狀，揆諸刑事訴訟法第159條之5規定，應均有證據能力
    。
二、至本件認定事實所引用之非供述證據，並無證據證明係公務
    員違背法定程序所取得，亦查無顯不可信或不得作為證據之
    情形，且經本院於審判期日依法進行證據之調查、辯論，亦
    應有證據能力。　　
貳、認定犯罪事實所憑之證據及理由：
一、訊據被告乙○○固坦承有將本案三家銀行帳戶之金融卡依自稱
    「周昭翰」者之指示寄送及變更密碼，以供「周昭翰」支配
    使用該等帳戶之事實，惟否認有幫助洗錢、幫助詐欺取財犯
    行，辯稱：我當時急需用錢，需要借貸，於109年7月15日收
    到借貸簡訊廣告而與對方聯絡，對方再傳LINE訊息給我，聲
    稱是富邦銀行借貸專員，需要我的帳戶幫我製造資金流動的
    現象，我是被對方話術引導，說要幫我貸款，我沒有想到對
    方拿來詐騙，我也是被害人，沒有幫助詐欺、幫助洗錢的犯
    意等語。
二、查被告於前揭時、地將其所申辦本案三家銀行帳戶之金融卡
    ，寄送給真實姓名年籍不詳自稱為「周昭翰」者，嗣如附表
    所示之被害人戊○○等五人，即於附表所示時間遭以附表各編
    號所示詐術詐騙後，陷於錯誤，而依對方指示將各該編號所
    示款項匯存至被告本案帳戶內，旋遭人持金融卡提領一空等
    事實，為被告所坦承或不爭執（見109年度偵字第16901號卷
    【下稱偵16901號卷】第13至20頁、第129至133頁；109年度
    偵字第18277號卷第9至11頁、第161至163頁；原審審金訴卷
    第75頁；原審金訴卷第54頁、第92頁；本院卷第90頁、第11
    7頁），並據證人即被害人戊○○、丙○○、己○○、丁○○、甲○○
    證述在卷（見偵16901號卷第43至45頁、第57至59頁、第75
    至76頁、第90至92頁、第105至110頁），且有臺北安和郵局
    i郵箱寄件人存根聯（見偵16901號卷第33頁）、兆豐國際商
    業銀行股份有限公司109年12月31日兆銀總集中字第1090072
    163號函所附客戶存款往來交易明細表、安泰商業銀行109年
    12月31日安泰銀作服存押字第1090018118號函所附存款當期
    交易明細表、玉山銀行個金集中部110年1月13日玉山個（集
    中）字第1100002200號函所附交易明細資料（見原審金訴卷
    第33至35頁、第37至39頁、第41至43頁）暨如附表各編號所
    示之相關證據附卷可憑，是此部分之事實應堪認定。
三、按刑法上之故意，可分為確定故意（直接故意）與不確定故
    意（間接故意或未必故意），所謂不確定故意，係指行為人
    對於構成犯罪之事實，預見其發生而其發生並不違背其本意
    者，刑法第13條第2項定有明文。而基於申辦貸款之意思提
    供金融卡及密碼給對方時，是否同時具有幫助詐欺取財、幫
    助洗錢之不確定故意，並非絕對對立、不能併存之事，亦即
    縱係因申辦貸款而與對方聯繫接觸，但於提供金融卡及密碼
    給對方時，依行為人本身之智識能力、社會經驗、與對方互
    動之過程等情狀，如行為人對於其所提供之帳戶資料，已預
    見被用來作為詐欺取財等非法用途之可能性甚高，惟仍心存
    僥倖認為不會發生，猶將該等金融機構帳戶物件提供他人使
    用，可認其對於自己利益之考量遠高於他人財產法益是否因
    此受害乙節，容任該等結果發生而不違背其本意，自仍應認
    具有幫助詐欺取財、幫助洗錢之不確定故意，而成立幫助詐
    欺取財罪及幫助洗錢罪。本案被告雖稱是為申辦貸款，應對
    方要求才提供本案帳戶使用等語，惟查：　　
㈠、被告所提之手機簡訊（見偵16901號卷第31頁下方翻拍照片）
    發送日期為109年7月22日上午9時41分，與其所述是在同年7
    月15日收到簡訊此情不符，且該簡訊內容載為「中信輕鬆貸
    」，亦與被告所辯對方自稱為「富邦銀行」信貸專員未盡相
    合。又被告將屬個人重要金融物件之金融卡寄交素不相識、
    從未謀面之陌生人，卻自陳其與該「周專員」或「周昭翰」
    間之LINE通訊軟體對話內容均已刪除（見偵16901號卷第16
    頁、第131頁），未留下雙方交談之「內容」為憑據，只有
    單純之通話紀錄（見偵16901號卷第31頁上方翻拍照片）亦
    與常情相違，是被告辯稱其是為申辦貸款而寄交本案帳戶給
    他人使用，是否為真，已非無疑。
㈡、縱使被告所述上情為真，依現今金融機構信用貸款實務，除
    須提供個人之身分證明文件核對外，另應敘明並提出個人之
    工作狀況、收入金額及相關之財力證明資料（如工作證明、
    薪資轉帳帳戶存摺影本、扣繳憑單等），金融機構透過徵信
    調查申請人之債信後，評估是否放款以及放款額度，倘若貸
    款人債信不良，並已達金融機構無法承擔風險之程度時，即
    無法貸得款項，縱使委託他人代辦時亦然。本案被告供稱其
    有向國泰世華銀行、元大銀行及華南銀行申辦信用貸款經驗
    ，清楚銀行申貸過程，並稱已經向金融機構借到滿額了，銀
    行不願意再貸款等語（見偵16901號卷第131頁；原審金訴卷
    第102頁），則被告對於上開貸款之流程及審核重點自有所
    認識。惟依被告所述，對方要其寄送本案帳戶金融卡之目的
    ，竟是要在其帳戶內進出流通資金，製造金流及資金證明，
    「他們說這樣比較好借貸」（見原審審金訴卷第75頁；原審
    金訴卷第54、102頁），顯然被告於提供本案帳戶時，已知
    悉對方欲藉此製作不實之資金往來等財力證明，意圖使放款
    人無法正確評估被告之償債能力，因而陷於錯誤，讓原本應
    無法貸得款項之被告得以順利貸款。換言之，被告已預見其
    提供本案帳戶物件，乃係作為詐術之不法目的使用甚明，被
    告辯稱信任對方說的一切合法云云（見原審金訴卷第102頁
    ），實難認屬可採。
㈢、在郵局或銀行等金融機構開設存款帳戶，原係針對個人社會
    信用而予以資金流通，具有強烈之屬人性，而金融帳戶為個
    人理財之工具，於郵局或銀行等金融機構申請開設存款帳戶
    並無任何特殊之資格限制，一般民眾皆可利用存入最低開戶
    金額之方式，任意在銀行或郵局等金融機構申請開設存款帳
    戶，且一人並可於不同之金融機構申請多數之存款帳戶使用
    ，尚無任何困難，此乃眾所周知之事實，且近年詐騙集團犯
    案猖獗，利用人頭帳戶供為受騙者匯入款項所用之事，廣經
    電視新聞、報章雜誌及網路等大眾傳播媒體披露，政府亦極
    力宣導。是依一般人之社會生活經驗，若見他人不以自己名
    義申請帳戶，反向人收集存款帳戶為不明用途使用或流通，
    衡情對於該等帳戶可能供作不法目的使用，特別是供詐欺取
    財犯罪之用，當有合理之預見。被告自陳為大學商學院畢業
    （見原審卷第103頁），案發當時年近38歲，並曾擔任過業
    務、飯店櫃檯及司機等工作（見原審卷第54頁），具有相當
    之社會經驗，對此自難諉為不知。而本案被告所稱之「周專
    員」或「周昭翰」除自稱為「富邦銀行」信貸專員與簡訊內
    容載為「中信輕鬆貸」不符外，被告並稱對方沒有出示任何
    銀行員工證或銀行貸款申請書（見原審卷第102頁），更要
    求被告將本案提款卡寄送至臺北臺塑郵局i郵箱（見偵卷第3
    3頁之被告寄件存根聯所載），非一般公司行號之辦公處所
    ，則以上開被告大學畢業之教育智識程度、年齡及社會工作
    歷練，暨前述曾向數家銀行申辦貸款之經驗，自知對方與一
    般合法貸款業者或代辦機構有異，所提供之貸款流程亦不合
    常規，被告於原審即坦承：本次辦理信貸流程與我之前辦理
    的流程不同，我雖然覺得怪等語（見原審卷第102頁）。然
    被告既已察覺上情，且不知對方真實姓名及辦公處所，並知
    對方建議以製造虛假不實之金流或財力證明以美化帳戶之非
    法手段申辦貸款，被告顯應已對該「周專員」或「周昭翰」
    之正當性有所疑慮，預見對方極可能將其帳戶作為不法目的
    使用。詎被告於權衡自身利益後，在不確定對方身分，且知
    悉收受其本案帳戶金融卡並知密碼者有將其帳戶作為不法用
    途之可能性下，竟僅因自己急需用錢，無法透過其他管道貸
    得款項，即無視此一遭利用作為詐欺人頭帳戶之風險，未嘗
    試任何有效之查證行為，一昧地選擇相信素未謀面之對方，
    而將本案帳戶金融卡之重要個人金融物件提供與素未謀面亦
    不相識之人使用，再依對方指示變更密碼，以致自己完全無
    法了解、控制該等帳戶物件之使用方法及流向，揆諸前揭說
    明，被告應具有縱有人利用該等金融機構帳戶實施詐欺取財
    之用，亦容任其發生之不確定幫助故意甚明。
㈣、被告案發後雖曾至新北市政府警察局汐止分局社后派出所報
    案遭騙，並提出受理刑事案件報案三聯單為證（見原審審金
    訴卷第76之7頁），然被告報案日期為109年7月28日，斯時
    戊○○等五人被詐騙後所匯存至被告本案帳戶中之款項早已遭
    提領一空，且各被害人於同年7月20日前均已報警，有其等
    警詢筆錄在卷可按，被告本案帳戶因此被通報為警示帳戶而
    受管制（即暫停存入或提領、匯出款項），被告遲至同年月
    28日才報警，對於犯罪結果之防免並無任何實益，自難憑此
    而對被告為有利之認定。
㈤、被告雖主張其應係遭詐騙金融帳戶而交付金融卡之被害人，
    且領取被告所交寄金融卡之取簿手謝昇翰業已查獲，並經檢
    察官提起公訴，有臺灣臺北地方檢察署110年度偵字第31532
    號、第33715號起訴書可佐。然本案被告並非經認定為具有
    幫助詐欺之直接故意，而是認為被告雖預見所提供之帳戶資
    料會被用來作為詐欺取財等非法用途之可能性甚高，惟仍心
    存僥倖認為不會發生而將該等金融機構帳戶物件提供他人使
    用，對於自己利益之考量遠高於他人財產法益是否因此受害
    乙節，而認定被告具有容任該等詐欺犯罪結果發生而不違背
    其本意之幫助詐欺取財不確定故意，故被告是同時併存希望
    能如對其施詐者所述順利辦成貸款之主觀意欲，及上開不違
    反其本意之幫助詐欺不確定故意。在此情形下，施詐者既然
    實際上並無代被告申辦貸款之真意，僅係以此為詐術而訛騙
    ，即與提供帳戶者即被告主觀上所欲想之狀況不符，自仍應
    認被告有因此「陷於錯誤」之情事，該對被告施詐之「周專
    員」或「周昭翰」及其取簿手共犯，仍得成立詐欺取財罪。
    是縱使該取簿手謝昇翰有因領取被告所交寄之本案帳戶金融
    卡而遭訴追詐欺取財罪，但仍無礙於被告本身亦具有幫助詐
    欺取財不確定故意之認定，併此敘明。
四、幫助一般洗錢之認定：　
㈠、洗錢防制法所稱之「洗錢」行為，依第2條之規定，係指：一
    、意圖掩飾或隱匿特定犯罪所得來源，或使他人逃避刑事追
    訴，而移轉或變更特定犯罪所得；二、掩飾或隱匿特定犯罪
    所得之本質、來源、去向、所在、所有權、處分權或其他權
    益者；三、收受、持有或使用他人之特定犯罪所得。並於第
    14條、第15條規定其罰則，俾防範犯罪行為人藉製造資金流
    動軌跡斷點之手段，去化不法利得與犯罪間之聯結。申言之
    ，洗錢防制法之立法目的，在於防範及制止因犯第3條所列
    之特定犯罪而取得或變得之財物或財產上利益及其之孳息，
    藉由包含處置（即將特定犯罪所得直接予以移轉或變更）、
    分層化（即以迂迴層轉、化整為零之多層化包裝方式，掩飾
    或隱匿特定犯罪所得）及整合（即收受、持有或使用他人之
    特定犯罪所得，使之回流至正常金融體系，而得以合法利用
    享受）等各階段之洗錢行為，使其形式上轉換成為合法來源
    ，以掩飾或切斷特定犯罪所得與犯罪之關聯性，而藉以逃避
    追訴、處罰。參酌洗錢防制法第3條、第4條第2項立法說明
    ：「洗錢犯罪之處罰，其有關前置犯罪之聯結，並非洗錢犯
    罪之成立要件，僅係對於違法、不合理之金流流動起訴洗錢
    犯罪，作不法原因之聯結」、「洗錢犯罪以特定犯罪為前置
    要件，主要著眼於對不法金流軌跡之追查，合理建構其追訴
    基礎，與前置之特定犯罪成立與否，或是否有罪判決無關」
    等旨，一般洗錢罪與特定犯罪係不同構成要件之犯罪，各別
    行為是否該當於一般洗錢罪或特定犯罪，應分別獨立判斷，
    特定犯罪僅係洗錢行為之「不法原因聯結」，即特定犯罪之
    「存在」及「利得」，僅係一般洗錢罪得以遂行之情狀，而
    非該罪之構成要件行為。特定犯罪之既遂與否和洗錢行為之
    實行間，不具有時間先後之必然性，只要行為人實行洗錢行
    為，在後續因果歷程中可以實現掩飾、隱匿特定犯罪所得之
    效果，即得以成立一般洗錢罪，並不以「特定犯罪已發生」
    或「特定犯罪所得已產生」為必要。又洗錢防制法第2條修
    正之立法說明第4點，已敘明有關是否成立該條第3款洗錢行
    為之判斷重點「在於主觀上是否明知或可得而知所收受、持
    有」，即不以「明知」為限，洗錢行為並無「明知」之要件
    ，在解釋上自不能限於確定故意。而提供金融帳戶金融卡及
    密碼之行為人，因已將帳戶之金融卡及密碼等物件提供他人
    使用，失去對自己帳戶之實際管領權限，若無配合指示親自
    提款，即無收受、持有或使用特定犯罪所得之情形，且無積
    極之移轉或變更特定犯罪所得之行為，故非屬洗錢防制法第
    2條第1款、第3款所稱之洗錢行為，不成立同法第14條第1項
    一般洗錢罪之正犯，惟特定犯罪之正犯實行特定犯罪後，為
    掩飾、隱匿其犯罪所得財物之去向及所在，而令被害人將款
    項轉入其所持有、使用之他人金融帳戶，並由該特定犯罪正
    犯前往提領其犯罪所得款項得手，如能證明該帳戶內之款項
    係特定犯罪所得，因已被提領而造成金流斷點，該當掩飾、
    隱匿之要件，該特定犯罪正犯自成立一般洗錢罪之正犯。又
    刑法第30條之幫助犯，係以行為人主觀上有幫助故意，客觀
    上有幫助行為，即對於犯罪與正犯有共同認識，而以幫助意
    思，對於正犯資以助力，但未參與實行犯罪之行為者而言。
    幫助犯之故意，除需有認識其行為足以幫助他人實現故意不
    法構成要件之「幫助故意」外，尚需具備幫助他人實現該特
    定不法構成要件之「幫助既遂故意」，惟行為人只要概略認
    識該特定犯罪之不法內涵即可，無庸過於瞭解正犯行為之細
    節或具體內容。此即學理上所謂幫助犯之「雙重故意」。金
    融帳戶乃個人理財工具，依我國現狀，申設金融帳戶並無任
    何特殊限制，且可於不同之金融機構申請多數帳戶使用，是
    依一般人之社會通念，若見他人不以自己名義申請帳戶，反
    而收購或借用別人之金融帳戶以供使用，並要求提供金融卡
    及告知密碼，則提供金融帳戶者主觀上如認識該帳戶可能作
    為對方收受、提領特定犯罪所得使用，對方提領後會產生遮
    斷金流以逃避國家追訴、處罰之效果，仍基於幫助之犯意，
    而提供該帳戶之金融卡及密碼，以利洗錢實行，仍可成立一
    般洗錢罪之幫助犯（最高法院刑事大法庭108年度台上大字
    第3101號裁定意旨參照）。
㈡、經查，被告提供本案帳戶之金融卡給自稱「周昭翰」之真實
    姓名年籍不詳者，並依其指示變更密碼，使該人或其共犯基
    於不法所有之意圖，對附表所示戊○○等五人施以詐術，令其
    等陷於錯誤後，依指示將款項匯入本案帳戶，依附表所示各
    帳戶之交易明細資料等金流紀錄並可對應找出各該被害人所
    匯入之款項，即可特定該等款項屬於本案詐欺之特定犯罪所
    得，而被告提供其所有之本案帳戶作為收受詐騙款項之人頭
    帳戶，使該真實姓名年籍不詳自稱「周昭翰」之人或其共犯
    得以持該帳戶之金融卡提領款項，而無法知悉實際取走款項
    之人，客觀上顯已製造金流斷點，使該等詐欺行為人得以藉
    此掩飾、隱匿詐欺犯罪所得之去向，藉此逃避司法追訴、處
    罰，於正犯應成立一般洗錢罪。而被告對於提供本案帳戶，
    可能被利用為詐欺取財之犯罪工具，確有所預見，已如前述
    ，其主觀上並應知悉金融卡功能即在提領所屬帳戶內之金錢
    ，是其對於所提供之本案帳戶可能作為對方收受、提領特定
    犯罪所得所用，並以被告之人頭帳戶製造金流斷點，規避司
    法偵查，當同預見而具有幫助犯意。從而，被告將本案帳戶
    之金融卡及密碼交付他人，容任他人持以收受、提領特定犯
    罪所得使用，藉由被告名義帳戶掩飾、隱匿犯罪所得之去向
    ，應已該當一般洗錢罪之幫助犯。
五、被告本案是主張其不知對方會將其本案帳戶持以供詐騙犯行
    所為，此乃係對犯罪事實有無認識之抗辯，與對於法律之認
    識無關，是被告上訴理由狀及辯護意旨狀主張具有違法性認
    識錯誤（見本院卷第35至36頁），顯有誤會。又被告雖於原
    審聲請傳喚「周昭翰」，但「周昭翰」之年籍不詳，被告原
    審辯護人亦表示被告並無該人之年籍資料及聯繫方式（見原
    審金訴卷第93頁），即無從傳喚調查。
六、綜上所述，被告所辯並非可採，本案事證明確，被告犯行堪
    以認定，應依法論科。
參、論罪及刑之減輕事由：　　
一、按刑法上之幫助犯，係對於犯罪與正犯有共同之認識，而以
    幫助之意思，對於正犯資以助力，而未參與實行犯罪之行為
    者而言，如未參與實行犯罪構成要件之行為，且係出於幫助
    之意思提供助力，即屬幫助犯，而非共同正犯。查被告將本
    案帳戶之金融卡及密碼等物件交予某真實姓名年籍不詳自稱
    「周昭翰」之人，使該人或其共犯基於不法所有之意圖，對
    附表所示戊○○等五人施以詐術，致使其等陷於錯誤，分別將
    附表所示各該款項匯入被告所提供之本案帳戶內，旋遭提領
    一空，又本案並無證據證明被告有配合指示親自提款，所為
    尚非屬洗錢防制法第2條第2款及詐欺取財罪之構成要件行為
    ，僅能認其係參與詐欺取財罪及一般洗錢罪構成要件以外之
    行為，而對他人之詐欺取財及一般洗錢犯行提供助力，且在
    無證據證明被告係以正犯而非以幫助犯之犯意參與犯罪之情
    形下，應認其所為係幫助犯而非正犯行為。故核被告所為，
    係犯刑法第30條第1項前段、第339條第1項、洗錢防制法第1
    4條第1項之幫助詐欺取財罪及幫助一般洗錢罪。
二、被告以一同時提供本案安泰帳戶、玉山帳戶、兆豐帳戶之金
    融卡及密碼之行為，幫助向附表所示戊○○、丙○○、己○○、丁○○、甲○○等五人詐取財物，侵害不同財產法益，而同時犯五
    次幫助詐欺取財罪，並係以同一提供帳戶行為同時犯幫助詐
    欺取財及幫助一般洗錢二罪，為想像競合犯，應依刑法第55
    條規定，從一重依幫助一般洗錢罪處斷。　　
三、被告基於幫助一般洗錢之不確定故意，為構成要件以外之行
    為，為幫助犯，爰依刑法第30條第2項之規定，減輕其刑。
四、臺灣士林地方檢察署檢察官109年度偵字第20127號移送併辦
    部分【被害人丁○○】，與本案原起訴部分之附表編號4為同
    一事實；110年度偵字第9836號移送併辦部分【被害人戊○○
    、丙○○、甲○○】，與本案原起訴部分之附表編號1、2、5為
    同一事實，即均在原起訴範圍內而應審理，併此敘明。
肆、維持原判決之理由：
一、原審法院同上認定，以被告所為事證明確，係犯前揭幫助詐
    欺取財罪及幫助洗錢罪，並從一重依幫助洗錢罪論處，而適
    用洗錢防制法第14條第1項，刑法第11條、第30條第1項前段
    、第2項、第339條第1項、第55條、第42條第3項前段，刑法
    施行法第1條之1等規定，並以行為人之責任為基礎，審酌被
    告提供本案帳戶物件予不明人士任意使用，助長洗錢、詐欺
    犯罪之風氣，造成無辜民眾受騙而受有金錢損失，實為當今
    社會詐財事件發生之根源，兼衡其犯罪動機、目的、手段及
    被害人戊○○等人被騙款項金額，被告於犯後否認犯行，且未
    與戊○○等五人成立民事和解，暨被告自陳學歷為大學畢業，
    目前從事水電工程，需撫養配偶及兩位未成年子女等一切情
    狀，量處有期徒刑三月，併科罰金2萬元，暨諭知罰金如易
    服勞役之折算標準；再說明本案依現存證據，尚無積極證據
    證明被告已實際獲取犯罪所得而受有何不法利益，而無宣告
    沒收其犯罪所得之適用等節，認事用法均無違誤，量刑亦稱
    妥適，應予維持。
二、被告上訴意旨仍持前詞否認犯罪，並非可採，業經本院論駁
    如前。又關於刑之量定，係實體法上賦予法院得為自由裁量
    之事項，倘其未有逾越法律所規定之範圍，或濫用其權限，
    即不得任意指摘為違法。查原審於量刑時已依刑法第57條規
    定以行為人之責任為基礎，並於理由內說明其審酌該條所列
    情狀後之量刑事由，且已考量被告之家庭經濟等情狀，以本
    案被告提供金融帳戶之數量、造成各被害人受有共計達33萬
    餘元之損失觀之，原審量刑並未逾越法定裁量範圍，亦無明
    顯違反罪刑相當原則之濫用權限情形，且僅量處有期徒刑三
    月、併科罰金2萬元，顯已從低度刑量起，尚難認有何量刑
    過重之處。是被告上訴意旨認原審量刑過重部分，亦無理由
    。又雖告訴人己○○到庭表示希望法院重判（見本院卷第93頁
    ），但本案僅有被告上訴，依刑事訴訟法第370條第1項規定
    ，本院不得諭知較重於原審判決之刑，併此敘明。準此，本
    案被告上訴意旨均無理由，應予駁回。
據上論斷，應依刑事訴訟法第368條，判決如主文。
本案經檢察官蔡顯鑫到庭執行職務。
中　　華　　民　　國　　111 　年　　1 　　月　　28　　日
                  刑事第二十庭  審判長法　官  王復生
                                      法　官  蕭世昌
                                      法　官  張紹省
以上正本證明與原本無異。
如不服本判決，應於收受送達後20日內向本院提出上訴書狀，其
未敘述上訴之理由者並得於提起上訴後20日內向本院補提理由書
（均須按他造當事人之人數附繕本）「切勿逕送上級法院」。
                                      書記官  莫佳樺
中　　華　　民　　國　　111 　年　　1 　　月　　28　　日
附錄：本案論罪科刑法條全文
中華民國刑法第339條
意圖為自己或第三人不法之所有，以詐術使人將本人或第三人之
物交付者，處五年以下有期徒刑、拘役或科或併科五十萬元以下
罰金。
以前項方法得財產上不法之利益或使第三人得之者，亦同。
前二項之未遂犯罰之。

洗錢防制法第2條
本法所稱洗錢，指下列行為：
一、意圖掩飾或隱匿特定犯罪所得來源，或使他人逃避刑事追訴
    ，而移轉或變更特定犯罪所得。
二、掩飾或隱匿特定犯罪所得之本質、來源、去向、所在、所有
    權、處分權或其他權益者。
三、收受、持有或使用他人之特定犯罪所得。
　　
洗錢防制法第14條
有第二條各款所列洗錢行為者，處七年以下有期徒刑，併科新臺
幣五百萬元以下罰金。
前項之未遂犯罰之。
前二項情形，不得科以超過其特定犯罪所定最重本刑之刑。　

附表：
編號 被害人 遭詐騙之時間及方式 匯存款項時間 匯存款項金額（新臺幣） 匯存款項帳戶 相關證據 一 戊○○ 於109年7月17日16時許起，接續撥打電話向戊○○佯稱因先前購物時作業疏失，將自帳戶內重複扣款，需透過自動櫃員機設定解除云云。 109年7月18日15時23分、35分許 2萬9,985元、 2萬9,985元 安泰帳戶 受理詐騙帳戶通報警示簡便格式表1份（見偵卷第51頁） 二 丙○○ 於109年7月18日15時14分許起，接續撥打電話向丙○○佯稱因先前購物時作業疏失，誤植為數筆訂單，需透過自動櫃員機操作解除云云。 109年7月18日17時6分、13分許 2萬9,912元、 2萬9,912元 安泰帳戶 郵政自動櫃員機交易明細表2紙、受理詐騙帳戶通報警示簡便格式表1份（見偵卷第61、63頁） 三 己○○ 於109年7月18日18時52分許起，接續撥打電話向己○○佯稱因分期轉帳問題錯誤，需匯款進行修改云云。 109年7月18日20時10分、17分許 4萬9,988元、 4萬9,988元 玉山帳戶 受理詐騙帳戶通報警示簡便格式表、彰化銀行新臺幣交易明細各1份、新臺幣交易明細資料2紙（見偵卷第79、83、85、86頁） 四 丁○○ 於109年7月18日20時6分許起，接續撥打電話向丁○○佯稱因先前購物時作業疏失弄錯訂單，需轉帳進行取消云云。 109年7月18日20時45分、21時5分許 4萬9,986元、 2萬9,985元 兆豐帳戶 受理詐騙帳戶通報警示簡便格式表、國泰世華銀行轉帳紀錄、存摺資料各1份（見偵卷第95、98、99頁） 五 甲○○ 於109年7月18日（起訴書誤載為19日）21時10分許起，接續撥打電話向甲○○佯稱因先前購物時附錯發票，將再被扣款，需轉帳進行取消云云。 109年7月18日21時49分、22時4分許 2萬6,089元、7,089元 兆豐帳戶 受理詐騙帳戶通報警示簡便格式表1份（見偵卷第114頁）